【裁判字號】    97,聲減,1444
【裁判日期】    971031
【裁判案由】    聲請減刑
【裁判全文】
臺灣高等法院刑事裁定                97年度聲減字第1444號
聲  請  人
即  受刑人  甲○○
                    現在臺灣台北監獄執行中
上列聲請人因槍砲彈藥刀械管制條例案件，已經判決罪刑確定，
聲請人聲請減刑，本院裁定如下：
    主  文
聲請駁回。
    理  由
一、聲請意旨略以：聲請人即受刑人甲○○於民國89年間（聲請
    書誤載為「88年底」），因槍砲彈藥刀械管制條例案件，由
    臺灣高等法院以93年度上訴字第1769號判決，並經最高法院
    以94年台上字第4853號駁回上訴，茲因聲請人於檢察署時，
    對於犯行坦承不違，符合刑法第62條、中華民國96年度犯罪
    減刑條例(以下稱減刑條例)之規定，爰聲請裁定減刑云云。
二、按犯槍砲彈藥刀械管制條例第7條第4項未經許可持有手槍罪
    ，其宣告刑逾有期徒刑1年6月者，不予減刑，減刑條例第3
    條第1項第4款定有明文。次按「裁判上一罪，如其中一部分
    為中華民國96年罪犯減刑條例第3條所定不予減刑之罪，則
    其據以處罰之他罪雖非同條列舉之罪名，亦應不予減刑」，
    此有法院辦理96年減刑案件應行注意事項第10點可資參照。
三、經查，本件受刑人甲○○前於89年間，因違反槍砲彈藥刀械
    管制條例案件，經臺灣臺北地方法院以91年重訴字第31號認
    係分別觸犯未經許可幫助持有手槍、未經許可幫助持有子彈
    罪，且受刑人一幫助持有行為，同時觸犯未經許可持有手槍
    、子彈二罪名，屬想像競合犯，依刑法第55條規定，從一重
    之未經許可幫助持有手槍罪，處有期徒刑2年8月。經上訴後
    ，由臺灣高等法院以93年上訴字第3052號受理後，駁回受刑
    人之上訴。經上訴後，由最高法院於94年9月6日以94年台上
    字第4853號判決上訴駁回確定等情，有臺灣高等法院被告前
    案紀錄表附卷及經本院調卷查明屬實。是本件受刑人所犯上
    開槍砲彈藥刀械管制條例之罪，第12條第4項之未經許可持
    有子彈罪，固與減刑條例第2條第1項第3款規定相符，且不
    在同條例第3條不予減刑之列；惟其所犯槍砲彈藥刀械管制
    條例第7條第4項未經許可持有手槍罪，其宣告刑為有期徒刑
    2年8月，已逾有期徒刑1年6月，係屬減刑條例第3條第1項第
    4款所定不予減刑之罪，而受刑人觸犯該罪既與上開槍砲彈
    藥刀械管制條例第12條第4項罪間，有想像競合犯之裁判上
    一罪關係，揆諸前揭說明，本件受刑人所犯槍砲彈藥刀械管
    制條例第12條第4項之未經許可持有子彈罪，自不得予以減
    刑。
四、次按對於第3條所定不予減刑而未發覺之罪，於本條例施行
    前至施行之日起三個月內自首而受裁判者，依第2條第1項規
    定予以減刑，減刑條例第6條迭有明定，受刑人主張其本件
    於偵查中自白，符合減刑條例之規定而請求予以減刑，經查
    與減刑條例之規定不符，應予駁回，爰裁定如主文。
中    華    民    國    97    年    10    月    31    日
                  刑事第二十二庭審判長法  官  何菁莪
                                      法  官  李麗珠
                                      法  官  洪于智
以上正本證明與原本無異。
如不服本裁定，應於收受送達後五日內向本院提出抗告狀。
                                      書記官  柯月英
中    華    民    國    97    年    10    月    31    日


司法院資訊處製作；財團法人民間司法改革基金會備份。
